臺灣板橋地方法院刑事判決　　　　　　 93年度簡上字第649號
上　訴　人
即　被　告　乙○○
上列上訴人即被告因違反保護令案件，不服本院於中華民國93年
10月22日以93年度簡字第4623號所為之第一審簡易判決（聲請簡
易判決處刑案號：93年度偵字第14936 號），提起上訴，並經檢
察官移送併辦（93年度偵字第19138 號），本院管轄之第二審合
議庭判決如下：
    主  文
原判決撤銷。
乙○○連續違反法院依家庭暴力防治法第13條所為禁止實施家庭
暴力行為之裁定，處拘役伍拾玖日，如易科罰金，以參佰元折算
壹日。緩刑貳年，緩刑期內付保護管束。
    事  實
一、乙○○與甲○○係夫妻關係，為家庭暴力防治法第3 條第1
    款所稱之家庭成員。乙○○前因對甲○○實施家庭暴力行為
    ，經本院於民國93年6 月29日核發93年度家護字第559 號民
    事通常保護令，命乙○○不得對甲○○實施身體或精神上不
    法侵害之行為，乙○○嗣經甲○○轉交而收受上開民事通常
    保護令，並於93年7 月9 日在臺北縣政府警察局板橋分局保
    護令執行紀錄表內簽章而知悉其內容。詎乙○○屢因細故與
    甲○○發生爭執，竟基於傷害及違反保護令之概括犯意，先
    後在上開通常保護令有效期間內之93年7 月17日、93年7 月
    23日、93年9 月12日及93年11月23日上午6 時30分許，在臺
    北縣板橋市○○路202 巷1 弄19號1 樓住處，連續徒手毆打
    甲○○而對甲○○實施身體上不法侵害，致甲○○分別於93
    年7 月17日受有雙手瘀青、右側嘴角擦傷之傷害，於93年11
    月23日受有下唇、右手擦傷瘀腫、左耳挫傷瘀腫之傷害（93
    年7 月23日、9 月12日之毆打行為則均未成傷）。嗣經甲○
    ○分別於93年9 月12日及同年11月23日報警處理，始查悉上
    情。
二、案經甲○○訴由臺北縣政府警察局板橋分局移送臺灣板橋地
    方法院檢察署檢察官偵查後聲請簡易判決處刑及移送併辦。
    理  由
一、右揭犯罪事實，業據被告乙○○於本院準備程序、審理時均
    自白不諱，核與證人即告訴人甲○○於警詢及本院準備程序
    中指述之情節相符，並有亞東紀念醫院甲種診斷證明書二紙
    、本院93年度家護字第559 號民事通常保護令一份及臺北縣
    政府警察局板橋分局保護令執行紀錄表一件在卷可憑，足認
    被告之自白與事實相符。從而本案事證明確，被告犯行堪予
    認定。
二、核被告所為，係犯刑法第277 條第1 項之普通傷害罪，及家
    庭暴力防治法第50條第1 款之違反保護令罪。被告於上開通
    常保護令之有效期間內，多次違反保護令及先後二次傷害犯
    行，均時間緊接，所犯係構成要件相同之罪，顯係各基於概
    括犯意反覆為之，均為連續犯，皆應依法各論以一罪並均加
    重其刑。被告以一行為同時觸犯上開二罪名，為想像競合犯
    ，應依刑法第55條規定，從較重之違反保護令罪論處。聲請
    人雖僅就被告於93年7 月17日、7 月23日及9 月12日之犯行
    聲請簡易判決處刑，惟被告於93年11月23日所為之前揭犯行
    ，與上開聲請簡易判決處刑部分有連續犯之裁判上一罪關係
    ，且經檢察官移送併辦，基於審判不可分原則，本院自得併
    予審究。
三、原審依據卷內所載資料，認被告犯罪事證明確，而予以論罪
    科刑，固非無見。惟原審未及併予審酌有裁判上一罪關係之
    93 年11 月23日犯行，容有未洽，被告據此提起上訴，為有
    理由，應由本院管轄之第二審合議庭予以撤銷改判。且按由
    被告上訴或為被告之利益而上訴者，第二審法院不得諭知較
    重於原審判決之刑，固為刑事訴訟法第370 條前段所明定，
    惟同條但書另規定，因原審判決適用法則不當而撤銷之者，
    不在此限；而刑法第56條之連續犯雖以一罪論，但得加重其
    刑至二分之一，其加重多寡，當與連續犯行次數之多寡有關
    ，故同一連續犯案件，其所認定犯行次數較少者，與所認定
    犯行次數較多者，兩者適用之連續犯刑罰法條，就形式上觀
    之，雖無差異，但實質上其法條所含刑罰輕重之程度，顯有
    不同。本院所認定上訴人連續犯罪之次數，較原審認定之次
    數為多，則原審判決適用之連續犯刑罰法條，實質上已難謂
    當（最高法院87臺上字第495 號、91臺上字第4728號、92臺
    上字第119 號等判決採此見解），故本件雖係由被告提起上
    訴，亦不受不利益變更禁止原則之限制，本院自得諭知較重
    於原審判決之刑。爰審酌被告不思與告訴人甲○○之夫妻情
    分，僅因細故即多次實施家庭暴力行為，漠視法院之禁令，
    自我控制能力顯然薄弱，惟犯後態度尚稱良好，且已與甲○
    ○達成和解等一切情狀，量處如主文所示之刑，並諭知易科
    罰金之折算標準。末查被告前未曾受有期徒刑以上刑之宣告
    ，有臺灣高等法院被告全國前案紀錄表一份在卷可考，其因
    一時失慮致罹刑典，惟事後已坦承犯錯，並取得告訴人之諒
    解，此節業據甲○○於本院93年12月23日準備程序中陳稱明
    確，另有協議書一份附卷可參，堪認被告經此偵審程序之教
    訓，當知所警惕而信無再犯之虞，是本院認上開所宣告之刑
    ，以暫不執行為適當，爰併予宣告緩刑二年，並依家庭暴力
    防治法第30條第1 項之規定，宣告緩刑期內付保護管束，以
    啟自新。
據上論斷，應依刑事訴訟法第455 條之1 第1 項、第3 項、第
369 條第1 項前段、第370 條但書、第364 條、第299 條第1 項
前段，家庭暴力防治法第50條第1 款、第30條第1 項，刑法第11
條前段、第56條、第277 條第1 項、第55條、第41條第1 項前段
、第74條第1 款，罰金罰鍰提高標準條例第1 條前段、第2 條，
判決如主文。
本案由檢察官朱立豪聲請以簡易判決處刑，經檢察官張慶林到庭
執行職務。
中　　華　　民　　國　　94　　年　　1 　　月　　27　　日
                  刑事第十二庭  審判長法　官  樊季康
                                      法　官  陳明珠
                                      法　官  劉元斐
上列正本證明與原本無異。
不得上訴。
                                      書記官  郭玉芬
中　　華　　民　　國　　94　　年　　1 　　月　　27　　日
附錄本案論罪科刑法條全文：
刑法第277條：
傷害人之身體或健康者，處三年以下有期徒刑、拘役或一千元以
下罰金。
犯前項之罪因而致人於死者，處無期徒刑或七年以上有期徒刑；
致重傷者，處三年以上十年以下有期徒刑。
家庭暴力防治法第50條
違反法院依第13條、第15條所為之下列裁定者，為本法所稱之違
反保護令罪，處三年以下有期徒刑、拘役或科或併科新台幣
100000 元 以下罰金︰
一  禁止實施家庭暴力行為。
二  禁止直接或間接騷擾、接觸、通話或其他連絡行為。
三  命遷出住居所。
四  遠離住居所、工作場所、學校或其他特定場所。
五  命完成加害人處遇計畫：戒癮治療、精神治療、心理輔導或
    其他治療、輔導。
